Inventaris van het archief van het Werkverband Integratie Jeugdwelzijnswerk Nederland (WIJN), 1973-1989
Nationaal Archief, Den Haag
Werkverband Integratie Jeugdwelzijnswerk Nederland
Jeugdwelzijnswerk Nederland
1973-1989
I27157
54.00 meter; 540 inventarisnummers.
Normale geschreven en gedrukte documenten, geen bijzondere handschriften.
Nationaal Archief, Den Haag
Werkverband Intergratie Jeugdwelzijnswerk Nederland (W.I.J.N)
Het archief van het Werkverband Jeugdwelzijnswerk Nederland (W.I.J.N.) bevat stukken aangaande de organisatie en het dagelijkse bestuur van dit conglomeraat van het jeugdwelzijnswerk over de periode 1973-1989. Hierbij valt te denken aan jaarverslagen, vergaderagenda's en correspondentie. Tevens bevat het archief dossiers o.a. betreffende de kinderbescherming, de Nederlandse Gezinsraad en de Belangenvereniging Minderjarigen.
Archiefvorming
Geschiedenis van de archiefvormer
Het Werkverband Integratie Jeugdwelzijnswerk Nederland werd in 1973 opgericht als opvolger van de Nationale Federatie voor Kinderbescherming. Hierin werd ook de Algemene Vereniging voor Kinderbescherming opgenomen. Uiteindelijk werd beoogd om alle landelijke particuliere organisaties op het gebied van kinderbescherming hierin op te nemen. De fusiewerkzaamheden werden in 1975 afgerond; in 1976 zijn de laatste likwidatiewerkzaamheden van de oude verenigingen voltooid. Het gevolg is dat tussen 1973 en 1975 verschillende verenigingen op het gebied van kinderbescherming naast het W.I.J.N. als archiefvormer zijn blijven optreden. Het W.I.J.N. werd in het kader van de herstructurering van landelijke organisaties van maatschappelijk werk met ingang van 1 juni 1989 opgeheven.
Geschiedenis van het archiefbeheer
In 1981 droeg het W.I.J.N. de archieven van zijn voorgangers aan de Tweede Afdeling van het Algemeen Rijksarchief over.
Schenking (van een niet overheidsarchief)
Inhoud en structuur van het archief
2.19
Selectie en vernietiging
In 1990 werd het duidelijk dat het W.I.J.N. archief kon worden ontdaan van diverse doublures van stukken betreffende het welzijnsbeleid, die zich in archieven van andere organisaties bevinden. Een kleine vernietigingslijst geeft aan welke stukken zoal kunnen worden vernietigd.
Aanwijzingen voor de gebruiker
Openbaarheidsbeperkingen
Volledig openbaar.
Materiële beperkingen
Aanvraaginstructie
Openbare archiefstukken kunnen online worden aangevraagd en gereserveerd. U kunt dit ook via de terminals in de studiezaal van het Nationaal Archief doen. Om te kunnen reserveren dient u de volgende stappen te volgen:
U maakt een profiel aan op www.gahetna.nl, en logt vervolgens in
Via de archiefinventaris (alleen de beschrijvingen met rode nummers) selecteert u het gewenste archiefstuk door op de knop 'Reserveren' te klikken
In het volgende scherm geeft u aan op welke dag u het archiefstuk wilt inzien
Indien u zich bevindt in de studiezaal en een tafelnummer heeft ontvangen kunt u dit nummer vermelden. Als u geen tafelnummer heeft kunt u tafelnummer 777 laten staan
Vervolgens bevestigt u uw reservering door deze te versturen.
Verwant materiaal
Beschikbaarheid van kopieën
Verwante archieven
Zie voor een beschrijving van deze archieven de "Plaatsingslijst van de archieven van enige verenigingen op het gebied van kinderbescherming, 1900(c)1976 (code 2.19.52). Deze lijst is aangevuld met stukken, die door de administratie in het archief van het W.I.J.N. als voorstukken waren opgenomen.
Beschrijving van de series en archiefbestanddelen
- Zending 1988., A.
  - Stukken betreffende landelijke aangelegenheden, I.
    - Verslagen van landelijke vergaderingen., 1
    - Agenda's en werkstukken voor landelijke vergaderingen., 2
    - Algemene correspondentie van het landelijk bestuur., 3
    - Stukken betreffende de samenstelling van het landelijk bestuur., 4
    - Verslagen uitgebracht door het landelijk bestuur., 5
    - Agenda's voor vergaderingen van het landelijk bestuur., 6-8
      Zie ook nr. 32.
      - Bestanddeel 1, 6
      - Bestanddeel 2, 7
      - Bestanddeel 3, 8
    - Dossier: Werkgroep planmatige sanering tehuizenbestand., 9
    - Dossier: Dagelijks bestuur van de Nationale Federatie voor Kinderbescherming., 10
    - Dossier: Bestuursleden., 11
    - Dossier: Besturenoverleg in de kinderbescherming., 12
    - Dossier: Koördinerend overleg: verslagen van vergaderingen., 13
    - Dossier: Koördinerend overleg: agenda's., 14-15
      Zie ook 31.
      - Bestanddeel 1, 14
      - Bestanddeel 2, 15
    - Dossier: Regionaal koördinerend overleg., 16
    - Dossier: Penningmeestersoverleg., 17
    - Dossier: Voorbereiding van de statuten., 19
    - Dossier: Pro Juventute., 20
    - Dossier: Fusiepartners (Pro Juventute, Prof. Vereniging voor Kinderbescherming, Algemene Vereniging, etc.), 21
    - Dossier: Katholiek Verbond voor Kinderbescherming., 22
    - Dossier: Pro Juventute., 23
    - Vervallen [naar archief van de Nationale Federatie voor Kinderbescherming], ---
      Voorheen bekend als inv.nr. 24
    - Dossier: Vereniging van Instellingen voor Hulpverlening aan Jongeren V.H.J., algemene correspondentie., 25
    - Dossier: De Koepel., 26
    - Dossier: V.H.J., regionale organisaties: Den Haag; N.O.K. Groningen., 27
    - Dossiers: Nederlandse Vereniging van werkers in de bijzondere jeugdzorg; Vereniging voor de rechtspraak, sectie kinderbescherming; Vereniging van secretarissen van Raden van de Kinderbescherming; Vereniging van directeuren en directies van de Raden van Kinderbescherming. Vereniging "Zespeka"., 28
    - Dossier: Koördinerend overleg, agenda's., 31
    - Agenda's voor landelijke bestuursvergaderingen., 32
    - Dossier: C.O.S.A., 33, 35-36
      - Bestanddeel 1, 33
      - Bestanddeel 2, 35
      - Bestanddeel 3, 36
    - Dossier: Commissie bestuurlijke organisatie., 37
    - Correspondentie met de adviesbureaus Alkmaar, Amsterdam/Amstelveen, Haarlem, Groningen, Zuid en Noord-West., 39
    - Dossier: Adviesbureaus, enqueteformulieren jaarverslag., 40
    - Dossier: Adviesbureaus, enqueteformulieren financiering., 41
    - Dossier: Adviesbureaus, jaarregistratie., 42-43
      - Bestanddeel 1, 42
      - Bestanddeel 2, 43
    - Correspondentie met de adviesbureaus Limburg, Rotterdam, Tilburg, Utrecht, Vlaardingen., 44
    - Dossier: Kinderbeschermingsberaad., 45
      Ontbreekt
    - Dossiers: Werkgroepen van het jeugdwelzijnsberaad; Landelijke projectgroep jeugdwelzijnsberaad; Werkgroep Het Jonge Kind; Taakgroep Experimenten met helpende leefsituaties; Directeuren., 46
    - Dossier: Nota Wiersma inzake de structuur van de kinderbescherming., 47
    - Dossier: Beleidsplan W.I.J.N., 48
    - Dossier: Aktiviteitenplan W.I.J.N., 49
    - Archivalia van de Landelijke Stuurgroep Jeugdwelzijnsbeleid., 50
    - Dossier: Besprekingen met de staatssecretaris van Justitie; koepeloverleg., 52
    - Dossier: Platform voor vrijwilligers., 53
    - Dossiers: Maatschappelijke werkers; Voorgezette opleiding voor maatschapelijke werkers., 54
    - Circulaires en mededelingen aan medewerkers van het W.I.J.N., 55
    - Correspondentie met de ministeries van Cultuur, Recreatie en Maatschappelijk Werk en Welzijn Volksgezondheid en Cultuur., 56
    - Uitgaande brieven aan de staatssecretaris van Justitie., 57
    - Uitgaande brieven aan de directie Kinderbescherming., 58
    - Correspondentie met de directie Kinderbescherming., 59
    - Stukken van de afdeling Voorzieningsbeleid en Integratie., 60
    - Stukken van de onderzoekssectie van de afdeling Werkontwikkeling en Onderzoek., 61
    - Stukken van de afdeling Advies en Begeleiding en de afdeling Werkontwikkeling en Onderzoek., 62
    - Stukken van de afdeling Onderzoek en planning., 63
    - Dossier: Saneringsproblematiek., 64
    - Stukken van de afdeling voorlichting., 65
    - Jaarverslagen., 66
    - Dossier: Jeugd en samenleving., 67
    - Dossier: Literatuurlijsten., 68
    - Vergaderagenda's van het Regionaal bestuur Noord., 69
    - Dossier: Informatieblad; Externe publiciteit., 70
    - Dossier: Regionale beraadsgroep Oost; Regionaal bestuur Oost., 71
    - Statistisch materiaal over de Regio Oost., 72
    - Dossier: Regio Oost, Vakatures; Correspondentie., 73
    - Dossier: Regio Noord-West: algemene correspondentie; Werkgroep Siegen, Werkgroep voogdij en gezinsvoogdij; Behandelingstehuizen., 74
    - Dossier: Regio Noord-West: Osdorpproject; Werkgroep gezinshuizen., 75
    - Dossier: Regio Noord-West: Werkgroep administrateurs intern; Werkgroep administrateurs extern; Centraal meldingspunt., 76
    - Dossier: Regio Noord-West: Werkgroep adviesbureaux., 77
    - Dossier: Regionaal Bureau Zuid-West; Werkgroep vrijwilligers., 78
    - Dossier: Regio Noord-West: bureau, vacatures, correspondentie., 79
    - Correspondentie met het Regionaal Bureau Zuid-West, algemeen., 80
    - Dossier: Regionaal Bureau Zuid-West: Werkgroep administrateurs extern., 81
    - Dossier: Regionaal Bureau Zuid-West: Werkgroep Vrijwiligers., 82
    - Dossier: Regionaal Bureau Zuid-West: Werkgroep administrateurs extern., 83
    - Dossier: Regionaal Bureau Zuid-West: Beraadsgroep., 84
    - Dossier: Regionaal Bureau Noord-West: statistisch materiaal., 85
    - Dossier: Regionaal Bureau Zuid: Regionale ledenvergadering., 86
    - Verslagen van ledenvergaderingen van het Regionaal Bureau Zuid-West., 87
    - Correspondentie met het Regionaal Bureau Zuid-West., 88
    - Regionaal Bureau Zuid-West: statistisch materiaal., 89
    - Dossier: Regio Zuid: algemene correspondentie, beraadsgroep., 90
    - Dossiers: Regio Zuid: Werkgroep pleegouderbijeenkomsten; werkgroep externe kinderbescherming; Overlegorgaan kinderbescherming Limburg; Overlegorgaan kinderbescherming Brabant; Werkgroep administrateurs Noordbrabantse tehuizen., 91
    - Dossier: Regio Zuid: Instellingsdirecteurenorganisatie R.D.O., 92
    - Dossier: Regio Zuid: Werkgroep ROGA Zuid; Werkgroep administrateurs Limburgse tehuizen; Werkgroep adviesburo's Limburg; Werkgroep adviesburo's., 93
    - Dossier: Ondernemingsraad., 95-96
      - Bestanddeel 1, 95
      - Bestanddeel 2, 96
    - Dossier: reis- en verblijfkosten voor vergaderingen., 97
    - Dossier: Nederlandse Gezinsraad., 98
    - Dossier: Landelijke organisatie voor Maatschappelijke Dienstverlening Joint., 100
    - Dossier: Coördinatiecommissie wetenschappelijk onderzoek kinderbescherming (CCWOK), algemene correspondentie., 101
    - Dossier: CCWOK, vergaderagenda's., 102
    - Dossier: Werkgeversvereniging in het jeugdwelzijnswerk, bestuur., 103
    - Dossier: Wet op de arbeidsongeschiktheidsverzekering., 104
    - Dossier: Rijksbijdrageregeling., 105
    - Dossier: Wetenschappelijk Onderzoek Documentatie Centrum., 106
    - Ingekomen verslagen van het bestuur van het Koningin Julianafonds., 107
    - Dossier: Rijksbegroting., 108
    - Dossier: Nationale Raad voor Maatschappelijk Welzijn: Council of International programs; subsidiëring maatschappelijk werk; Werkgroep gezinsbehandeling; Werkgroep Privacy., 109
    - Dossier: Federatie van werkgeversverenigingen in de welzijnssector., 110
    - Ingekomen verslagen van bestuursvergaderingen van de werkgeversvereniging in het jeugdwelzijnswerk., 111
    - Dossier: Werkgeversvereniging in het Jeugdwelzijnswerk., 112-113
      - Bestanddeel 1, 112
      - Bestanddeel 2, 113
    - Dossier: Belangenvereniging Minder jarigen., 114
    - Dossiers: Nederlands Instituut voor Maatschappelijk-Werkonderzoek NIMAWO; Begeleidingscommissie van het onderzoek "loopbaanontwikkeling afgestudeerden sociale academies.", 115
    - Dossier: Pensioenfonds voor maatschappelijk werk PGGM, verplichtstelling pensioenregeling kinderbescherming., 116
    - Dossier: Rapporten Beleidsontwikkeling in de Versnelling; Beleids- en activiteitenplan., 117
    - Dossiers: Adviescommissie inzake salarisaangelegenheden en arbeidsvoorwaarden; beheerscommissie; Financiële en subsidiezaken; Overleggroep arbeidsvoorwaarden; Belastingen., 118
    - Agenda's voor landelijke bestuursvergaderingen. Dossier: Takenpakket WIJN; Interne communicatie en besluitvorming van het WIJN; Vergaderagenda's voor het koördinerend overleg., 119
    - Dossier: Kindertoelageregeling; Puntenwaardering., 120
    - Dossier: Salarisregeling groepsopvoeders., 121
    - Dossier: Adviesraad., 125
    - Dossier: Pensioenregeling kinderbescherming., 127
    - Dossier: Arbeidstijdsverkorting; ATV voor oudere werknemers; Duurtetoelage; Vergoeding voor kost en inwoning., 128
    - Dossier: Werktijdenregeling in de kinderbescherming., 129
    - Vergaderstukken van het Koningin Julianafonds., 130-133, 135
      - Bestanddeel 1, 130
      - Bestanddeel 2, 131
      - Bestanddeel 3, 132
      - Bestanddeel 4, 133
      - Bestanddeel 5, 135
    - Dossier: pensioenregelingen met de organisatie PGGM., 136
    - Dossier: Ziekenfondsraad., 137
    - Vergaderstukken van het Koningin Julianafonds., 138-139
      - Bestanddeel 1, 138
      - Bestanddeel 2, 139
    - Correspondentie met sectie III van het Koningin Julianafonds., 141
    - Correspondentie met de secties A,B,D van het Koningin Julianafonds., 142
    - Correspondentie met de sectie C van het Koningin Julianafonds., 143-144
      - Bestanddeel 1, 143
      - Bestanddeel 2, 144
    - Dossier: Nederlands Comitë Kinderpostzegels, bestuur, stichtingsraad, agenda, financiële verslagen., 145
    - Dossier: Stichting Samenwerkende Kinderbeschermings Organisaties (SAKOR)., 146
    - Dossier: Researchfonds., 147
    - Dossier: Stuurgroep ontwikkelingsprojecten, 150
    - Dossier: Commissie Internationale Uitwisseling, F.I.O.M. (Nederlandse vereniging van organisaties voor hulpverlening bij zwangerschap en alleenstaand ouderschap)., 151
    - Dossier: Nederlandse Gezinsraad., 152
    - Ingekomen vergaderstukken van de Nationale Raad voor Maatschappelijk Welzijn., 154-155
      - Bestanddeel 1, 154
      - Bestanddeel 2, 155
    - Ingekomen vergaderstukken van de Nationale Raad voor Maatschappelijk Welzijn. Dossier: Unicef; International Union for Child Welfare, algemeen., 156
    - Dossier: International Union for Child Welfare: executive board., 157
    - International Union for Child Welfare: Dossier: algemeen., 158
    - International Union for Child Welfare: Dossier: Internationaal Jaar voor het Kind., 159
    - Agenda's voor vergaderingen van het Voorbereidend Gestructureerd Overleg., 160
    - Dossier: Sagemapool van het Ministerie van Welzijn, Volksgezondheid en Cultuur., 161
    - Dossier; Ministerie van Welzijn, Volksgezondheid en Cultuur; Sagemapool., 162
    - Dossier: Voorbereidend gestructureerd overleg, algmene correspondentie, congressen., 166
    - Dossier: Stichting Directe Hulpverlening Alkmaar; Beheerscommissie automatisering van het WIJN., 167
    - Dossier: Debieleninternaten (L.O.D.D.I.), 168
    - Dossier: Functiegroepen, te weten: Algemene zaken, veranderingsprocessen; juridische zaken; Arbeidsvoorwaarden en financiën; Agogische vraagstukken., 169
    - Dossier: Planningscommissie automatisering; stuurgroep automatisering; andere computercentra; Centrale Administratie Welzijnszorg C.A.W.; C.A.W.-clienten; Centraal Beheer-C.E.A., 171
    - Dossier: Automatisering financiële pupillenadministratie., 172
    - Dossier: aangeschreven inrichtingen en instellingen; rekeningschema; ontheffing; instrukties aan instellingen en inrichtingen., 173
    - Dossier: Stichting voor het kind; algemene correspondentie van regionale beraadsgroepen., 174
    - Dossier: Ondernemingsorgaan sanering tehuizen., 175
    - Dossier: Regio Oost: Beraadgroep; Werkgroep administrateurs intern; Werkgroep administrateurs extern., 177
  - Stukken betreffende instellingen en inrichtingen 1948-1985., II.
    Het z.g. "leden-archief" van het WIJN. Dit bestand bevat stukken vanaf 1948, namelijk de verzamelde gegevens over instellingen en inrichtingen door de Nationale Federatie voor Kinderbescherming en de correspondentie van de federatie met die instellingen.
    - Alkmaar: Vereniging Kinderhulp; Gemeentelijke instelling voor Maatschappelijke Hulp; R.K. Vereniging voor Gezinsvoogdij en Patronage; R.K. Vereniging voor Kinderbescherming; Vereniging "Tot Steun"., Almelo: Algemene commissie voor Kinderverpleging en Kinderbescherming, R.K. Vereniging voor Gezinsvoogdij en Patronage; Vereniging "Tot Steun"; Pro Juventute.; Alphen aan den Rhijn: R.K. Vereniging voor Kinderbescherming; R.K. Vereniging voor Gezinsvoogdij en Patronage.; Amersfoort: Heerenloo; R.K. Vereniging voor Gezinsvoogdij en Patronage; Vereniging Kinderhulp; Liefdewerk voor voogdij en kinderbescherming; Pro Juventute.; 182
    - Amsterdam: Vereniging "Tot Steun"., 183
    - Amsterdam: Pro Juventute; Leger des Heils., 184
    - Amsterdam: Wezengesticht der gereformeerde kerk; Walen weeshuis; De Voorzienigheid; Fretropstichting (St. Aloysius); Het Heem; Bergstichting; Verenigde Doopsgezinde Diakonieën; Diaconaal Wees-, Oude Mannen en Vrouwenhuis der Hersteld Evangelische Lutherse Gemeente; Vereniging van R.K. Gezinsvoogden, 185
    - Amsterdam: Stichting Hulp aan Oorlogspleegkinderen, Joodse geestelijke gezondheid; Stichting R.C. Maagdenhuis; Megadlè Jethomim; Vereniging Mirjam; Observatiehuis voor jongeren; S.A. Rudelsheidstichting; Tehuis Tryfosa., Apeldoorn: Vereniging Liefdewerk voor Kinderbescherming; Kinderhulp; ProJuventute; Tot Steun.; 186
    - Amsterdam, Hulp voor Onbehuisden., 187
    - Arnhem: Gemeendelijke Instelling voor Maatschappelijk Hulpbetoon; R.K. Vereniging voor Gezinsvoogdij; Kinderhulp; Vereniging "Tot Steun"; Nieuwe of Arnhemhuis; Pro Juventute; Vereniging Welkom; Ismelda., 188
    - Assen: Huize Martijn; Pro Juventute; Vereniging "Tot Steun"; Stichting Kinderzorg Drente; Kinderhulp., 189
    - Beetsterzwaag: Instituut voor Maatsch. Hulpbetoon, Bergen op Zoom: R.K. Vereniging voor Gezinsvoogdij en Patronage; Liefdewerk Kinderbescherming.; Beverwijk: Liefdewerk Kinderbescherming.; Bloemendaal: Het Bloemendaalse Huis.; Boekel: Huize Padua.; Bolsward: Vereniging van R.K. Vakantiekolonies; Hid Hero Hiem.; Borculo: Hero stichting.; Bosch en Duin: Stichting Werkgemeenschap.; 190
    - Beekbergen: Stichting het Hoogeland., Bergen (N.H.): Stichting voor sociale heilpedagogie.; Bergen op Zoom: St. Antoniusgesticht.; Bilthoven: Stichting Werkgemeenschap.; Bloemendaal: Kinderhuis Schapenduinen; Stichting St. Jozef.; 191
    - Boxtel: R. K. Vereniging voor Gezinsvoogdij en Patronage; Stichting het Zonneke; Stichting de la Salle; R.K. Vereniging voor Kinderbescherming., Breda: R.K. Vereniging voor Kinderbescherming; R.K. Vereniging voor Gezinsvoogdij en Patronage; Kinderhulp; Pro Juventute. Brielle: Kinderzorg Zuid Hollandse Eilanden;Vereniging "Tot Steun".; Bussum: Vereniging "Tot Steun".; Buren: Koninklijk Weeshuis.; 192
    - Culemborg: Algemene Commissie voor Kinderbescherming en Kinderverpleging:, Delft: Vereniging "Tot Steun"; Vereniging Van Renswoude; Pro Juventute; R.K. Vereniging voor Gezinsvoogdij en Patronage; Katholieke Stichting voor Kinderbescherming; Meisjeshuis; Stichting Maria van Jesse; Het Kinderhuis; Van der Woude Stichting.; 193
    - Deventer: R.K. Vereniging voor Gezinsvoogdij en Patronage; Vereniging "Tot Steun"., Doesburg: De Liemers.; Dordrecht: Vereniging Onze Kinderen; Pro Juventute; Stichting voor Kinderverzorging; Kinderhulp; Vereniging voor Zwakzinnigenzorg; Katholieke Jeugdbegeleiding; Vereniging "Tot Steun".; Drachten: De Driesprong.; Driebergen: Stichting Salvia.; Driehuis: 't Vinkennest; 't Witte Huis.; Druten: Huize Bolderhof.; Duivendrecht: De Karspel.; 194
    - Edam: protestants weeshuis., Eindhoven: Pro Juventute; Huize St. Anna; R.K. Vereniging voor Gezinsvoogdij en Patronage; Vereniging voor Protestantse Gezinsvoogdij en Patronage; Vereniging Kinderzorg.; Emmen: Vereniging Kinderhulp.; Enschede: Tot Hulp der Jeugd; Katholieke Vereniging voor Kinderbescherming; Vereniging "Tot Steun".; 195
    - Franeker: Klaarkampster weeshuis., Gennep: R.K. Vereniging voor Gezinsvoogdij en Patronage.; Gouda: R.K. Vereniging voor Kinderbescherming; Vereniging "Tot Steun".; Grave: R.K. Vereniging voor Gezinsvoogdij en Patronage.; Groenekan: Stichting Voordaan.; Groesbeek: Nederlands centrum van Praktische Werkverruiming en Hulpverlening; Vereniging van Chr. Maatschappelijk Hulpbetoon.; 196
    - 's-Gravenhage: Huize Christina; Don Bosco; Stichting Kath. Kindertehuizen; F.I.O.M., 197
    - 's-Gravenhage: Stichting Haagse Hervormde Kindertehuizen; Stichting voor Katholieke Gezinsvoogdij; Vereniging Humanitas; Stichting Maria Magdalena van Renswoude; Stichting Observatiehuis voor Jongens; Pro Juventute., 198
    - 's-Gravenhage: Vereniging dr. Schroeder van der Kolk; Stichting Het Sociaal-Paedagogisch centrum; Vereniging De Vluchtheuvel; Burgerweeshuis der Nederlandse Hervormde Kerk., 199
    - 's-Gravenhage: Vereniging "Tot Steun"; Katholieke Vereniging voor Kinderbescherming; De Beukelaar; Huize Carolina; Diakonie van de gereformeerde Kerk; Vereniging Het Haagse Doorgangshuis; R.K. Vereniging voor Gezinsvoogdij en Patronage; Haags Hervormd Weeshuis., 200
    - 's-Gravenhage: Centrale Vereniging voor Kinderbescherming Harreveld; Hendrik Piersonvereniging; Vereniging Kinderhulp; Stichting Maria Immaculata; Morgenlicht; Meisjeshuis van Aerssen; Stichting voor Kinderbescherming Pius X; Stichting Pro Minore; Vereniging Weldadigheidswerk en Jeugdzorg der Adventkerk; Kinderhuis St. Theresia., 201
    - 's-Gravenhage: Vereniging Kinderzorg; Huize Carolina; Het Blauwe Kruis., 202
    - Groningen: Stichting Kinderbescherming; R.K. Vereniging voor Kinderbescherming; Vereniging "Tot Steun"; Vereniging Kinderopvoeding; Vereniging Kinderhulp., Grootebroek: Nederlands Hervormd Weeshuis; De Schuilhoeve.; 203
    - Groningen: Het Poortje; De Helper Haven; Groene Weeshuis der Nederlandse Hervormde Gemeente; Vereniging Kinderzorg, 204
    - Groningen: De Aaborg; Humanitas; Jeugd en Gezin; Stichting Noord Nederland; Pro Juventute; Toevluchtsoord voor Meisjes; Terapeutische gezinsverpleging., 205
    - Haarlem: Pro Juventute; Coen Cuserhuis; Stichting Welzijn Jongeren; Jean Louis Bernardistichting; Voogdijvereniging "Tot Steun"; R.K. Vereniging voor Gezinsvoogdij en Patronage; het Zonnehuis; St. Vincentiusvereniging; Gemeentelijke Instelling voor Kinderverzorging, 206
    - Haarlem: Burgerweeshuis; Stichting Jeugd en Gezinsbelangen; Vereniging Humanitas; Kinderhulp; R.K. Vereniging voor Kinderbescherming; Margarethahuis; Kinderzorg; Marthavereniging., 207
    - Halfweg: St. Anna., Heel: Klein Betlehem; Stichting Daelzicht.; Heemstede: Christelijke Vereniging voor Epilepsie.; Heerlen: R.K. Vereniging voor Gezinsvoogdij en Patronage; De Denneheuvel; Stichting Limburgse R.K. Kindertehuizen; R.K. Vereniging voor Kinderbescherming; Sterrehuis; Klein Betlehem; Stichting Limburgs Protestants Kindertehuis.; Heerenveen: Maatschappelijk Hulpbetoon.; 208
    - Helmond: Huize St. Aloysius; R.K. Vereniging voor Gezinsvoogdijen Patronage., Hengelo: Vereniging "Tot Steun"; Kinderhulp; Vereniging van Gezinsvoogden en Toezichthouders; R.K. Vereniging voor Gezinsvoogdij en Patronage.; 's-Hertogenbosch: Pro Juventute; Stichting Tehuis voor Werkende Jeugd; St. Agnes; C.O.M.; College van Regenten van de Godshuizen.; 209
    - Heythuizen: Denneheuvel; De Widdonck., Hilversum: Gooise stichting voor Jeugd en Gezin; Stichting Gooise Tehuizen; De Hoeksteen; Kinderhulp; Stichting R.K. Kinderbescherming; 't Mierennest; De Regenboog.; 210
    - Hoek van Holland: de Koperwiek., Hoensbroek: Koningin Emma Kinderhuis.; Horn: Jeugddorp Bethanië.; Huis ter Heide: Huize Alto Vista; De Schakel; De Hazelaar.; Huizen: Oranjehof.; Kerkrade: Vereniging School van de H. Franciscus.; 211
    - Hoenderloo: Jongenhshuis Hoenderloo., 212